臺灣臺中地方法院刑事判決　　　　　　100年度交易字第565號
公　訴　人　臺灣臺中地方法院檢察署檢察官
被　　　告　施東立
上列被告因業務過失傷害案件，經檢察官提起公訴（100 年度偵
字第10072 號），本院判決如下：
    主    文
施東立犯業務過失傷害罪，處拘役伍拾伍日，如易科罰金，以新
臺幣壹仟元折算壹日。
    犯罪事實
一、施東立係幼稚園交通車司機，為從事駕駛業務之人，於民國
    99年9月30日上午7時45分許，駕駛車牌號碼7Q-5695號自用
    小客車搭載學童，沿臺中縣梧棲鎮（現改制為臺中市梧棲區
    ○○○街由東往西方向行駛，行經該路段與文昌路251巷口
    ，本應注意車輛行駛至無號誌之交岔路口時，應減速慢行，
    作隨時停車之準備，且依當時情形，又無不能注意之情事，
    竟疏未注意，貿然前行；適有王文德騎乘車牌號碼513 -BCL
    號重型機車，沿臺中縣梧棲鎮○○路251巷由北往南方向行
    駛至前開路口，亦未注意支線道車應讓幹線道車先行，貿然
    前行；以致兩車發生碰撞，王文德因此人、車倒地，而受有
    顏面擦挫傷併下唇撕裂傷、雙上肢擦挫傷、左下肢擦挫傷併
    左膝擦傷及頸部挫傷等傷害。施東立於於駕車肇事犯罪後，
    尚未經有偵查權限之公務員發覺前，主動向據報前往處理之
    警員表明為肇事人，自首而接受裁判。
二、案經王文德訴由臺中市政府警察局清水分局報告臺灣臺中地
    方法院檢察署檢察官偵查起訴。
    理    由
一、證據能力之說明﹕
    按現行刑事訴訟法為保障被告之反對詰問權，排除具有虛偽
    危險性之傳聞證據，以求實體真實之發現，於該法第159條
    第1項明定被告以外之人於審判外之言詞或書面陳述，除法
    律有規定者外，不得作為證據。而刑事訴訟法第159條之1至
    159條之4有傳聞法則之例外規定，且被告以外之人於審判外
    之陳述，雖不符前4條之規定，而經當事人於審判程序同意
    作為證據，法院審酌該言詞陳述或書面陳述作成時之情況，
    認為適當者，亦得為證據；當事人、代理人或辯護人於法院
    調查證據時，知有第159條第1項不得為證據之情形，而未於
    言詞辯論終結前聲明異議者，視為有前項之同意，刑事訴訟
    法第159條之5定有明文。本件關於以下論及之告訴人王文德
    於警詢、偵訊中之指訴，係屬被告以外之人於審判外之書面
    陳述，而檢察官、被告並未就上開陳述有所爭執，且迄於言
    詞辯論終結前，均未主張有刑事訴訟法第159條第1項不得為
    證據之情形，是應認已同意作為證據，且經本院審酌後，認
    無不適當之情形，應認具有證據能力，合先敘明。
二、認定犯罪事實所憑之證據及理由﹕
    訊據被告施東立對於其上開業務過失傷害犯行，於本院審理
    時坦承不諱，核與告訴人王文德於警詢、偵訊中之指訴大致
    相符，並有臺中縣警察局（現改制為臺中市政府警察局）道
    路交通事故現場圖1紙、道路交通事故調查報告表(一)、(二)、
    道路交通事故談話紀錄表、現場照片、臺中市○○○○○道
    路交通事故初步分析研判表、童綜合醫療社團法人童綜合醫
    院出具之診斷證明書等附卷可稽。按汽車行經無號誌之交岔
    路口，應減速慢行，作隨時停車之準備，道路交通安全規則
    第93條第1項第2款定有明文；本件被告駕車，沿臺中縣梧棲
    鎮○○街由東往西方向行駛，行經該路段與文昌路251巷口
    ，本應注意車輛行駛至無號誌之交岔路口時，應減速慢行，
    作隨時停車之準備，且依當時情形，又無不能注意之情事，
    竟疏未注意，貿然前行，以致肇事，致告訴人王文德受有顏
    面擦挫傷併下唇撕裂傷、雙上肢擦挫傷、左下肢擦挫傷併左
    膝擦傷及頸部挫傷等傷害，則被告具有過失，且其過失與告
    訴人之傷害間有相當因果關係。又雖本件車禍之發生，告訴
    人王文德本身亦與有支線道車不讓幹線道車先行之過失（按
    汽車行駛至交岔路口，其行進、轉彎，應依下列規定：行至
    無號誌或號誌故障而無交通指揮人員指揮之交岔路口，支線
    道車應暫停讓幹線道車先行，道路交通安全規則第102條第1
    項第2款定有明文），惟此仍無從解免被告之過失責任。本
    件事證明確，被告之業務過失傷害犯行洵堪認定。
三、論罪科刑﹕
    被告施東立為幼稚園所僱用之交通車司機，以駕駛交通車搭
    載學童為業，為從事駕駛業務之人，其於執行業務中因過失
    致人受傷，核其所為，係犯刑法第284條第2項前段之業務過
    失傷害罪。又被告於本案肇事後，在有偵查犯罪職務之公務
    員知悉犯罪事實前，即向到場之處理之員警陳述其係肇事者
    並接受裁判，有臺中縣警察局道路交通事故肇事人自首情形
    紀錄表1紙在卷可參，核與自首之規定相符，爰依刑法第62
    條前段規定，減輕其刑。爰審酌被告因業務上之駕車疏失造
    成告訴人王文德受有顏面擦挫傷併下唇撕裂傷、雙上肢擦挫
    傷、左下肢擦挫傷併左膝擦傷及頸部挫傷等傷害，侵害告訴
    人之身體法益，所為實值非難；兼衡酌本件交通事故之發生
    ，告訴人亦與有支線道車不讓幹線道車先行之過失；被告無
    犯罪前科，素行良好，犯罪後坦承犯行，具有悔意；又被告
    與告訴人雙方雖因對賠償金額認知不同，致迄未能達成和解
    ，惟尚難據此即認被告犯後態度不佳等一切情狀，量處如主
    文所示之刑，並諭知易科罰金之折算標準。
四、適用之法律﹕
  (一)刑事訴訟法第299條第1項前段。
  (二)刑法第284條第2項前段、第62條前段、第41條第1項前段。
  (三)刑法施行法第1 條之1 第1 項、第2 項前段。
本案經檢察官張良旭到庭執行職務。
中    華    民    國   100    年    9     月    30    日
                      刑事第十四庭  法  官  戴嘉慧
以上正本證明與原本無異。
如不服本判決，應於收受送達後10日內向本院提出上訴書狀（應
敘述具體理由並附繕本）。上訴書狀如未敘述理由，應於上訴期
間屆滿後20日內補提理由書於本院。
告訴人或被害人對於判決如有不服具備理由請求檢察官上訴者，
其上訴期間之計算係以檢察官收受判決正本之日期為準。
                                    書記官  劉晴芬
中    華    民    國   100    年    9     月    30    日
【附錄本案論罪科刑法條】
《刑法第284條第2項》
從事業務之人，因業務上之過失傷害人者，處1年以下有期徒刑
、拘役或1千元以下罰金，致重傷者，處3年以下有期徒刑、拘役
或2千元以下罰金。